臺灣臺南地方法院民事判決　　　　　　 100年度訴字第1161號
原　　　告　張源水
訴訟代理人　杜婉寧律師
複　代理人　黃昭雄律師
被　　　告　洪氏英科技股份有限公司
法定代理人
即　清算人　張雯峰律師
訴訟代理人　奚淑芳律師
上列當事人間請求拆屋還地事件，本院於民國100年11月23日言
詞辯論終結，判決如下：
    主      文
被告應將坐落於臺南市後壁區○○○段頂寮小段1811地號土地上
如附圖所示編號Ａ部分，面積1383平方公尺之鐵皮造倉庫拆除，
並將上開土地返還於原告。
訴訟費用由被告負擔。
    事實及理由
壹、程序部分：
一、按解散之公司除因合併、分割或破產而解散外，應行清算；
    解散之公司，於清算範圍內，視為尚未解散；公司經中央主
    管機關撤銷或廢止登記者，準用前開規定；股份有限公司之
    清算，原則上以董事為清算人，但公司法或章程另有規定或
    股東會另選清算人時，不在此限；公司之清算人，在執行職
    務範圍內，為公司負責人，公司法第24條、第25條、第26條
    之1 、第322條第1項及第8條第2項分別定有明文。經查被告
    洪氏英科技股份有限公司業經主管機關經濟部以民國98年9
    月23日經授商字第09801219470 號函廢止登記，有原告提出
    被告公司變更登記表及經濟部100年7月11日經授商字第1000
    1146750號函在卷可參（見本院卷第12-14頁），依前開規定
    ，應行清算，被告公司之法人格仍屬存續。而原告向本院陳
    報臺灣嘉義地方法院業以98年度司字第24號裁定選派張雯峰
    律師為被告公司之清算人等情，亦有原告提出嘉義地方法院
    100年7月18日嘉院貴民理98司字第24號函在卷可稽（見本院
    卷第15頁），並經本院依職權調閱上開裁定查核無訛，是本
    件自應列張雯峰律師為被告公司之法定代理人，先予敘明。
二、次按不變更訴訟標的，而補充或更正事實上或法律上之陳述
    者，非為訴之變更或追加。民事訴訟法第第256 條定有明文
    。查本件原告起訴時原聲明為「被告應將坐落於臺南市後壁
    區○○○段頂寮小段1811地號土地上之違章建築拆除，並將
    上開土地返還被告。」，嗣於本院囑託臺南市白河地政事務
    所測量繪製複丈成果圖後，原告於最後言詞辯論期日時當庭
    將訴之聲明更正為「被告應將坐落於臺南市後壁區○○○段
    頂寮小段1811地號土地上如附圖所示編號Ａ部分，面積1383
    平方公尺之鐵皮造倉庫拆除，並將上開土地返還於原告。」
    ，經核原告上開聲明所為變更，係屬非變更訴訟標的之補充
    及更正事實上之陳述，揆諸前開規定，應予准許。
貳、實體部分：
一、原告起訴主張：坐落於臺南市後壁區○○○段頂寮小段1811
    地號土地（下稱系爭土地）為原告所有，原告於88年 7月15
    日將系爭土地出租予被告搭建地上物使用，租賃期限自88年
    7月15日至98年7月15日，租金每年新臺幣（下同）60,000元
    ，一次付清，第二年起租金應於當年度 7月15日前付清，詎
    被告至94年 7月15日即未依約交付次年租金，且租賃期限業
    於98年7月15日屆止，故被告自98年7月15日起即無正當權限
    使用系爭土地，因被告無權占有系爭土地，為此爰依民法第
    767 條之規定，請求被告拆除上開地上物，並將系爭土地返
    還原告。並聲明：如主文所示。
二、被告未提出書狀為任何聲明或陳述，惟據其於最後言詞辯論
    期日到場稱以：承認原告所起訴之事實等語（見 100年11月
    23日言詞辯論筆錄，本院卷第46頁背面）。
三、兩造不爭執事項：
  (一)對原告起訴所主張事實理由不爭執。
  (二)對88年7月15日兩造所簽署之租賃合約書真正不爭執。
  (三)對臺南市白河地政事務所100年10月31日所測字第100000736
    1號函暨土地複丈成果圖不爭執
四、經查原告主張上情，業據提出系爭土地之地籍圖謄本、土地
    登記謄本、租賃合約書及系爭土地遭占用現況之照片二幀為
    證（見本院卷第7-11頁），並經本院囑託臺南市白河地政事
    務所就系爭土地地上物實際占用系爭土地之位置、面積為測
    量，有勘驗筆錄及臺南市白河地政事務所 100年10月31日所
    測字第1000007361號函暨檢附之土地複丈成果圖附卷可稽（
    見本院卷第38-40 頁），又被告於最後言詞辯論期日時已就
    原告主張之事實及理由自認之，則依上開證據資料，原告之
    主張自堪信為真實。按所有人對於無權占有或侵奪其所有物
    者，得請求返還之，對於妨害其所有權者，得請求除去之，
    民法第767條前段及同條中段分別定有明文。被告所有系爭
    地上物占用原告所有系爭土地之事實，既據認定如前，被告
    亦不爭執，原告請求拆屋還地，自有所據。從而，原告本於
    所有權之行使，提起本件訴訟，請求被告將如主文第1 項所
    示之鐵皮屋拆除，並將系爭土地返還予原告，為有理由，應
    以准許。
五、末按訴訟費用，由敗訴之當事人負擔，民事訴訟法第78條定
    有明文。被告既受敗訴判決，應負擔本件訴訟費用，附此敘
    明。
六、據上論結，原告之訴為有理由，依民事訴訟法第78條，判決
    如主文。
中    華    民    國   100    年    12    月    7     日
                  民事第三庭    法  官  侯明正
以上正本係照原本作成。
如不服本判決，應於送達後20日內，向本院提出上訴狀並表明上
訴理由，如於本判決宣示後送達前提起上訴者，應於判決送達後
20日內補提上訴理由書（須附繕本）。如委任律師提起上訴者，
應一併繳納上訴裁判費。
中    華    民    國   100    年    12    月    7     日
                                書記官  程欣怡